【裁判字號】    90,易,2723
【裁判日期】    900830
【裁判案由】    傷害
【裁判全文】
臺灣高雄地方法院刑事判決                          九十年度易字第二七二三號
    公  訴  人  臺灣高雄地方法院檢察署檢察官
    被      告  甲○○
右列被告因傷害案件，經檢察官提起公訴（九十年度偵字第一一九四三號），本院判
決如左︰
    主  文
甲○○共同傷害人之身體，處有期徒刑月，如易科罰金，以佰元折算壹日。
    事  實
一、甲○○曾有傷害前科，因於民國九十年三月初，在國道高速公路苗栗縣三義路段
    遭乙○○超車險生事故，而與乙○○互有心結，竟夥同不詳姓名年籍之成年男子
    一人，共同基於傷害人之身體之犯意聯絡，於同年四月二十二日九時四十分許，
    在高雄市○鎮區○○路與翠亨路口，由甲○○拾起路旁棍棒一根（未扣案），另
    一名男子則以徒手之方式，共同毆打乙○○，致乙○○受有右側胸挫傷皮下瘀血
    、右手肘挫傷及右臀部挫傷皮下瘀血等傷害。
二、案經乙○○訴由高雄市政府警察局前鎮分局移送臺灣高雄地方法院檢察署檢察官
    偵查起訴。
    理  由
一、訊之被告甲○○固坦承與告訴人乙○○前因超車之事互有心結，進而於右揭時地
    持棍棒毆打告訴人等事實，然矢口否認有夥同他人共同毆打告訴人之事，辯稱：
    是有一名男子路過該地，見伊與告訴人吵架，即問伊發生何事後，當場以拳頭及
    腳踢告訴人約三下後離開現場云云。然查，右揭事實，除據告訴人指訴綦詳，復
    有告訴人受有前揭傷勢之診斷證明書一紙附卷可稽，而被告亦不否認另有一名男
    子亦參與毆打告訴人之事實，其雖以前揭詞置辯，然一般人通常遇見他人吵架爭
    執，除非對方係自己相熟之人，否則甚少會主動參與調解糾紛，且該名不詳姓名
    之人，與告訴人亦不相識，竟反而加入被告一同毆打告訴人，該人若非與被告同
    謀，理當不至如此，況被告當時稱呼該名男子為「大哥」一情，亦據告訴人陳明
    ，足認該名男子確係被告夥同前來共同毆打告訴人之人，應堪認定，被告前揭辯
    詞，無非避重就輕之詞，實不足採信。綜上所述，事證明確，被告夥同另一名男
    子共同毆打告訴人之犯行，洵堪認定。
二、核被告所為，係犯刑法第二百七十七條第一項之傷害罪。被告與該不詳姓名年籍
    之成年男子，就傷害犯行，互有犯意聯絡及行為分擔，均為共同正犯。審酌被告
    前已有傷害前科，有臺灣高雄地方法院檢察署刑案資料查註紀錄表在卷可佐，素
    行非佳，因與告訴人間之超車糾紛，即夥同他人共同毆打告訴人，訴諸暴力報復
    之舉，足以助長社會不良風氣，犯後雖試圖掩飾夥同他人共犯情節，惟就己身之
    傷害犯行自始坦承，及告訴人所受傷勢尚非嚴重等一切等情狀，量處如主文所示
    之刑，並諭知易科罰金之折算標準。至被告持有毆打告訴人之棍棒，既係於路旁
    隨手拾取，且未扣案，為免日後執行困難，故不併為沒收諭知。
據上論斷，應依刑事訴訟法第二百九十九條第一項前段，刑法第二十八條、第二百七
十七條第一項、第四十一條第一項，罰金罰鍰提高標準條例第一條前段、第二條，判
決如主文。
中      華      民      國    九十      年      八      月     三十     日
                                    臺灣高雄地方法院刑事庭
                                        法  官  陳淑卿
右正本證明與原本無異。
如不服本判決，應於送達後十日內，向本院提出上訴狀。
                                        書記官  陳朝宗
中      華      民      國    九十      年      八      月     三十     日
附錄本判決論罪之法條全文
刑法第二百七十七條條第一項
  傷害人之身體或健康者，處三年以下有期徒刑、拘役或一千元以罰金。


司法院資訊處製作；財團法人民間司法改革基金會備份。
